【裁判字號】    98,訴,3749
【裁判日期】    990114
【裁判案由】    妨害風化
【裁判全文】
臺灣板橋地方法院刑事判決              98年度訴字第3749號
公  訴  人  臺灣板橋地方法院檢察署檢察官
被      告  丙○○
上列被告因妨害風化案件，經檢察官提起公訴（98年度偵字第26
046 號），本院判決如下：
    主    文
丙○○意圖使女子與他人為性交行為，而容留以營利，累犯，處
有期徒刑捌月。扣案鐵門鑰匙貳支、新臺幣貳仟陸佰元均沒收之
。
    事    實
一、丙○○前於民國94年2 月3 日犯意圖使女子與他人為性交行
    為而容留以營利罪，經本院以94年度簡字第1389號判處有期
    徒刑5 月確定，其於94年11月8 日入監執行後，業於95年4
    月6 日縮刑期滿執行完畢（此於本案已構成累犯）。又於96
    年11月6 日、96年11月24日犯同罪（共2 罪），經本院於97
    年12月26日以97年度訴字第704 號判處有期徒刑4 月、4 月
    ，應執行有期徒刑6 月（現仍上訴中，尚未確定，故於本案
    尚不構成累犯）。復於97年11月12日、97年12月18日及98年
    1 月10日犯同罪（共3 罪），經本院於98年5 月12日以98年
    度訴字第685 號判處5 月、5 月、5 月，應執行有期徒刑1
    年2 月，被告上訴後，臺灣高等法院雖於98年9 月22日以98
    年度上訴字第2759號判決撤銷原判決，但仍判處有期徒刑5
    月、5 月、5 月，應執行有期徒刑1 年2 月，被告上訴後，
    最高法院則以98年度台上字第7557號判決駁回上訴確定（此
    於本案尚不構成累犯）。另於98年11月1 日起至98年11月14
    日接續犯同罪（僅論以1 罪），經本院於98年12月17日以98
    年度簡字第10025 號判處有期徒刑6 月（尚未確定，故於本
    案尚不構成累犯）。
二、丙○○意圖使女子與他人為性交行為，於98年9 月18日21時
    45分許，與成年女子乙○○約定乙○○可在臺北縣板橋市○○路○ 段201 號3 樓2 號房與其招攬來之不特定之男客為性
    交（俗稱全套，即男客可以陰莖插入女子陰道內）或猥褻（
    俗稱半套，即女子以手幫男客按摩陰莖）之性交易，其收費
    方法為每次全套新臺幣（下同）2,600 元、半套1,600 元，
    丙○○全套可抽1,000 元、半套可抽800 元以營利。迨同日
    22時35分許，丙○○在同路段197 號前攬得男客甲○○並與
    之談妥全套性交易價格為2,600 元後，即將甲○○帶至同路
    段201 號3 樓2 號房，並指示乙○○應收取2,600 元，而媒
    介、容留乙○○在該房內與甲○○為性交行為。其後，甲○○於與乙○○在該房內完成性交行為後，即交付2,600 元予
    乙○○。嗣員警於同日23時38分許前往同路段201 號3 樓2
    號房查察時，即當場查獲乙○○與甲○○，並扣得丙○○所
    有交予乙○○保管之鐵門鑰匙2 支、前揭現金2,600 元及乙○○所有已使用之保險套及已開封之保險套包裝各1 個。
三、案經臺北縣政府警察局海山分局報告臺灣板橋地方法院檢察
    署檢察官偵查後起訴。
    理    由
壹、程序方面：
一、按被告以外之人於審判外之言詞或書面陳述，除法律有規定
    者外，不得作為證據，刑事訴訟法第159 條第1 項固定有明
    文。惟被告以外之人於審判外之陳述，雖不符同法第159 條
    之1 至之4 規定，而經當事人於審判程序同意作為證據，法
    院審酌該言詞陳述或書面陳述作成時之情況，認為適當者，
    亦得為證據，同法第159 條之5 第1 項亦有明文。本案證人
    乙○○於警詢所言，固屬被告以外之人於審判外所為言詞陳
    述，然被告丙○○於本院準備期日時既已同意該證據方法得
    作為本案證據（本院卷第24頁），且本院審酌該言詞陳述作
    成時之情況後，認為並無不適合作為證據之情形，依據刑事
    訴訟法第159 條之5 第1 項規定，應得作為證據。
二、證人甲○○於警詢所言，亦屬被告以外之人於審判外所為言
    詞陳述，惟被告於本院準備期日時既已表明不同意該警詢筆
    錄作為證據（本院卷第24頁反面），且該證人並未於本院審
    理時到庭作證，自無從核對其警詢筆錄是否與審判中所言相
    符，另該證人經本院合法通知及囑託拘提雖均無故未到，但
    其目前仍設籍原址，且未在監在押，另本院審理期日之通知
    書亦係由其母代收，表示該址正確，有前揭送達證書、個人
    基本資料查詢單及臺灣高等法院被告在監在押紀錄表在卷可
    查，自無住所不明之情形，此外復無其他得做為證據之法定
    原因，自無證據能力。
三、至於其他為公訴人所引用之現場照片及扣案物品等證據，性
    質上屬於物證，並無傳聞法則之適用，復經本院依法提示調
    查之，當均有證據能力，附此說明。
貳、實體部分：
一、訊據被告雖矢口否認有何意圖使女子與他人為性交行為而容
    留、媒介以營利犯行，並辯稱：伊只有跟甲○○說按摩1,60
    0 元，沒有說全套或半套，他問伊假如要進一步要怎樣，伊
    答稱這是你們的事情，後來乙○○與甲○○在查獲地點房內
    為性交行為，是乙○○自己想多賺一點的個人行為，與伊無
    關云云，然查：
    (一)被告於98年9 月18日21時45分許交付鐵門鑰匙2 支予乙○○，同意其得使用臺北縣板橋市○○路○ 段201 號3 樓2
      號房；同日22時35分許，被告在同路段197 號前攬得男客
      甲○○後，即將之帶至前揭房間；甲○○入房後，有交付
      2,600 元予乙○○，並與乙○○完成性交行為；同日23時
      38分許，員警在前揭房間當場查獲乙○○與甲○○，並扣
      得前述扣案物品等情，業據證人乙○○於警詢時陳述明確
      ，核與其在本院審理時具結證述內容相符，且被告對之亦
      無爭執，復有前述物品扣案為憑，均堪信為真實。
    (二)被告雖辯稱：伊只有跟甲○○說按摩1,600 元，沒有說全
      套或半套，他問伊假如要進一步要怎樣，伊答稱這是你們
      的事情，後來乙○○與甲○○在查獲地點房內為性交行為
      ，是乙○○自己想多賺一點的個人行為，與伊無關云云，
      然查：
      1.證人乙○○於警詢時證稱：「由現場負責人丙○○媒介
        後將客人直接帶到板橋市○○路○ 段201 號3 樓內2 號
        房間。以90分鐘為1 節，半套收費為1,600 元。我先行
        向客人收取1,600 元後，我得1,000 元，丙○○得600
        元。全套服務收費為2,600 元，丙○○得1,000 元，我
        拿1,600 元」「半套是由我向客人純按摩，全套即客人
        之性器官插入我的性器官內」等語（偵卷第22頁），嗣
        於本院審理時亦具結證稱：「我當時沿著民生路要找工
        作，在197 號門口遇到自稱阿不拉的，我說你們這邊有
        沒有欠小姐，他說有，我問他你們在做什麼，他說幫客
        人按摩，我問他要多少，他說1 個半小時1,600 元，我
        問我能分多少，他說600 元，其他如果客人說要有全套
        性交易就多收1,000 元。按摩就是指半套，這是只有按
        摩上半身，性交易多收的壹仟是算小姐的，所以如果我
        作全套，我可以收到1,600 元」「（本案客人來時，錢
        是否已經由老闆收好？）錢還沒有收，但老闆已經交代
        要收2,600 元」「錢是作完了才收，但還沒交給老闆」
        「被告帶客人上來時，有跟我說這個客人是要作2,600
        的；被告在我應徵的時候就跟我說，他帶客人上來時，
        說要收多少錢，我就收多少錢」「（如果被告說2,600
        元，你要幫客人做什麼事情？）就是按摩後再做性交易
        」「（如果是1,600 元呢？）就是按摩」等語（本院卷
        第43頁反面至第44頁反面），其中除「半套」性交易報
        酬之分配比例有所出入（按其於警詢時稱丙○○可分得
        600 元，惟於本院審理時則稱丙○○可分得1,000 元）
        外，其餘前後互核相符。依該證人前述證言，可知乙○○確實有在查獲地點提供2 種不同價格（分別為2,600
        元及1,600 元）之性交易服務，且經本院提示證人乙○○前揭於本院審理時作證之筆錄供被告閱覽後，迄至本
        院言詞辯論終結為止，其亦未針對證人乙○○證稱：「
        被告帶客人上來時，有跟我說這個客人是要作2,600 的
        ；被告在我應徵的時候就很我說，他帶客人上來時，說
        要收多少錢，我就收多少錢」等語提出任何異議，參以
        證人乙○○與被告間並無任何嫌怨或糾紛，要無甘冒偽
        證嚴厲罪責而刻意為此顯然不利被告證詞之理，故其所
        證應可採信，堪認被告在帶同甲○○至查獲房間時，確
        實有對乙○○說要收2,600 元，且其在帶甲○○至前揭
        房間前時，即與甲○○約好要作2,600 元的性消費等事
        實，換言之，被告對其媒介、容留乙○○使其與甲○○
        為性交行為以營利之犯罪事實，確已有所認識，故其辯
        稱：伊只有跟甲○○說按摩1,600 元，沒有說全套或半
        套云云，諒係避重就輕之詞，不足採信。
      2.被告於帶甲○○至前揭房間前時，既然已與甲○○約好
        要作2,600 元的性消費，核與其於本院準備期日所稱「
        我只有跟甲○○說按摩1,600 元」（本院卷第24頁）云
        云即有不符，縱其在與甲○○洽談過程中確未使用全套
        、半套之用語，仍無礙其服務內容之本質，復參以被告
        亦自稱：甲○○問伊假如要進一步要怎樣，伊答稱這是
        你們的事情等語，足見被告在客觀上亦已預見其帶甲○○至查獲房間後，甲○○除了單純按摩外，亦可能在該
        房內為單純按摩以外之進一步消費，故其辯稱：後來乙○○與甲○○在查獲地點房內為性交行為，是乙○○自
        己想多賺一點的個人行為，與伊無關云云，實係事後卸
        責之詞，亦不足採。
      3.關於被告與乙○○間就「半套」性交易所約定之報酬分
        配比例部分，證人乙○○於警詢時稱：丙○○可分得60
        0 元（偵字卷第22頁），惟於本院審理時則證稱：丙○○可分得1,000 元（本院卷第43頁反面），前後所言不
        一，所言是否可信？抑或何者可信？容待斟酌其他證據
        以資認定。次查被告於警詢時係稱：半套收費1,600 元
        ，我媒介得600 元（偵字卷第11頁），然於偵訊時則改
        稱：半套我們對方，她800 ，我800 （偵字卷第79頁）
        ，前後所言亦有齟齬，且本案查無其他證據足以佐證此
        部分約定之內容，依據罪疑有他利於被告之證據法則，
        應以被告最後自白之事實為準，故公訴人依據被告前揭
        偵訊所言，認定被告與乙○○間就「半套」性交易係約
        定其可抽取800 元以營利，於法尚無違誤，併此說明。
    (三)綜上，本案事證明確，被告犯行應堪認定。
二、核被告所為，係犯刑法第231 條第1 項前段之意圖使女子與
    他人為性交之行為而容留以營利罪。其媒介之低度行為應為
    容留之高度行為所吸收，而包括的構成意圖使女子與他人為
    性交而容留以營利之一罪。次查被告前於94年2 月3 日犯意
    圖使女子與他人為性交行為而容留以營利罪，經本院以94年
    度簡字第1389號判處有期徒刑5 月確定，其於94年11月8 日
    入監執行後，業於95年4 月6 日縮刑期滿執行完畢，有臺灣
    高等法院被告前案紀錄表附卷可按，其於有期徒刑之執行完
    畢後5 年內，故意再犯本案有期徒刑以上之罪，屬累犯，應
    依刑法第47條第1 項之規定加重其刑。另查被告除前述構成
    累犯之前案紀錄外，復有如犯罪事實欄第一段所示其他多次
    犯意圖使女子與他人為性交之行為而容留以營利罪紀錄，此
    於本案雖尚不構成累犯，惟足見其素行不良且無悔改之意，
    嚴重敗壞社會風氣，行為可訾，兼衡以其犯罪之動機目的、
    智識程度（行為已超過60歲，國小畢業）、生活狀況及犯後
    態度等一切情狀，量處如主文所示之刑。末查扣案鐵門鑰匙
    2 支乃被告所有供其容留乙○○（使其得以自由進出並使用
    查獲地以與不特定男客性交）之物，又現金2,600 元乃被告
    所有因犯罪所得之物（按被告與乙○○就此價金雖有約定分
    配比例，然因未及分配即遭警查扣，且乙○○僅係代被告向
    甲○○收受價金，尚未實際取得價金所有權，故被告犯罪所
    得仍應為2,600 元，臺灣高等法院98年度上訴字第2759號判
    決同此見解，可供參照），業據被告及證人乙○○供述甚明
    ，爰分別依刑法第38條第1 項第2 款、第3 款沒收之。至於
    已使用之保險套及已開封之保險套包裝各1 個，乃乙○○所
    有之物，業據證人乙○○證述明確，復無其他沒收之法定事
    由，爰不對之諭知沒收。
據上論斷，應依刑事訴訟法第299 條第1 項前段，刑法第231 條
第1 項前段、第47條第1 項、第38條第1 項第2 、3 款，刑法施
行法第1 條之1 第1 項、第2 項但書，判決如主文。
本案經檢察官林慈雁到庭執行職務。
中    華    民    國    99    年    1     月    14    日
                  刑事第十三庭  審判長法  官  王士珮
                                      法  官  方鴻愷
                                      法  官  楊明佳
以上正本證明與原本無異。
如不服本判決應於收受送達後10日向本院提出上訴書狀，並應敘
述具體理由；其未敘述上訴理由者，應於上訴期間屆滿後20日內
向本院補提理由書（均須按他造當事人之人數附繕本）「切勿逕
送上級法院」。
                                      書記官  林金良
中    華    民    國    99    年    1     月    14    日
附錄本案論罪科刑法條全文
刑法第231條
意圖使男女與他人為性交或猥褻之行為，而引誘、容留或媒介以
營利者，處5 年以下有期徒刑，得併科10萬元以下罰金。以詐術
犯之者，亦同。
公務員包庇他人犯前項之罪者，依前項之規定加重其刑至二分之
一。

司法院資訊處製作；財團法人民間司法改革基金會備份。
